臺灣臺南地方法院柳營簡易庭民事判決
111年度營簡字第571號
原      告  黃○育    （真實姓名年籍資料詳卷）


            黃○清    （真實姓名年籍資料詳卷）
上  一  人
法定代理人  曾○芳    （真實姓名年籍資料詳卷）
兼
訴訟代理人  黃○育    （真實姓名年籍資料詳卷）
被      告  黃健豪  

            陳榆婷  

上列當事人間請求侵權行為損害賠償事件，原告就本院111年度
交簡字第392號過失傷害案件提起附帶民事訴訟，經本院刑事庭
以111年度交簡附民字第33號裁定移送前來，本院柳營簡易庭於
民國111年11月22日言詞辯論終結，判決如下：
    主  文
一、被告應連帶給付原告黃○育新臺幣292,537元，及被告乙○○、
    甲○○分別自民國111年2月16日、民國111年11月8日起，均至
    清償日止，按週年利率百分之5計算之利息。
二、被告應連帶給付原告黃○清新臺幣30,780元，及被告乙○○、
    甲○○分別自民國111年2月16日、民國111年11月8日起，均至
    清償日止，按週年利率百分之5計算之利息。
三、原告黃○清其餘之訴駁回。
四、訴訟費用由被告連帶負擔10分之9，其餘由原告負擔。
五、本判決原告勝訴部分得假執行。
    事實及理由
壹、程序方面：
一、宣傳品、出版品、廣播、電視、網際網路或其他媒體對為刑
    事案件、少年保護事件之當事人或被害人之兒童及少年，不
    得報導或記載其姓名或其他足以識別身分之資訊；行政機關
    及司法機關所製作必須公開之文書，除前項第三款或其他法
    律特別規定之情形外，亦不得揭露足以識別前項兒童及少年
    身分之資訊，兒童及少年福利與權益保障法(下稱兒少法)第
    69條第1項第4款、同條第2項分別定有明文。又兒少法第69
    條第1項至第3項所謂其他足以識別身分之資訊，依兒少法施
    行細則第21條規定，包括兒童及少年照片或影像、聲音、住
    所、親屬姓名或其關係、就讀學校或其班級等個人基本資料
    。原告黃○清於民國000年0月間出生，依兒少法第2條規定，
    為未滿12歲之兒童，為免揭露足以識別其身分資訊，併將原
    告黃○清及其父母即曾○芳、原告黃○育及原告黃○育所指定其
    父親黃○杰為送達代收人之真實姓名年籍遮隱，其等詳細身
    分識別資料及住所均詳卷所載，先予敘明。
二、訴狀送達後，原告不得將原訴變更或追加他訴。但請求之基
    礎事實同一、擴張或減縮應受判決事項之聲明者，不在此限
    ，民事訴訟法第255條第1項第2款、第3款分別定有明文。又
    不變更訴訟標的，而補充或更正事實上或法律上之陳述者，
    非為訴之變更或追加，亦為同法第256條所明定。經查：
　⒈原告原以乙○○為被告，聲明為：「⑴被告乙○○應給付原告新臺
    幣(下同)351,180元，及自起訴狀繕本送達翌日起至清償日
    止，按週年利率百分之5計算之利息。⑵原告願供擔保，請准
    宣告假執行。」原告於111年10月12日具狀追加車牌號碼000
    -0000號自小客車(下稱系爭車輛)之所有權人為被告，並變
    更其聲明為：「⑴被告乙○○與系爭車輛所有權人應連帶給付
    原告343,317元，及自起訴狀繕本送達翌日起至清償日止，
    按週年利率百分之5計算之利息。⑵原告願供擔保，請准宣告
    假執行。」另於111年10月20日具狀補正上開被告即系爭車
    輛所有權人之姓名為甲○○，聲明為：「⑴被告應連帶給付原
    告343,317元，及自起訴狀繕本送達翌日起至清償日止，按
    週年利率百分之5計算之利息。⑵原告願供擔保，請准宣告假
    執行。」末於111年11月22日言詞辯論期日中復變更其聲明
    為：「⑴被告應連帶給付原告黃○育292,537元，及自起訴狀
    繕本送達翌日起至清償日止，按週年利率百分之5計算之利
    息。⑵被告應連帶給付原告黃○清50,780元，及自起訴狀繕本
    送達翌日起至清償日止，按週年利率百分之5計算之利息。
    」
　⒉核原告所為追加甲○○為被告及其上開聲明之變更部分，均係
    本於同一基礎事實即被告甲○○將其所有系爭車輛交付予未領
    有駕駛執照之被告乙○○使用，被告乙○○嗣駕車不慎使原告受
    傷，而與被告乙○○共同對原告構成侵權行為之同一事實所為
    ，並屬擴張、減縮其應受判決事項之聲明，就補正上開被告
    之完整姓名為甲○○部分，則僅屬其事實上陳述之補充，揆諸
    上開規定，均無不合，應予准許。
三、被告均經合法通知，無正當理由，均未於言詞辯論期日到場
    ，核無民事訴訟法第386條所列各款情形，爰依原告之聲請
    ，由其一造辯論而為判決。
貳、實體方面：
一、原告起訴主張：
  ㈠被告乙○○於110年9月11日上午8時21分許，無照駕駛系爭車輛
    行經臺南市○○區○○路000號前時，因貿然向右變換車道，而
    與騎乘車牌號碼000-000號普通重型機車搭載原告黃○清之原
    告黃○育發生碰撞(下稱系爭事故)，原告黃○育因而受有左側
    近端大腿骨骨折、左側尺骨鷹嘴突骨折等傷害(下稱系爭A傷
    害)；原告黃○清則受有頭部鈍傷併前額擦傷、左側手肘擦傷
    等傷害(下稱系爭B傷害)。
  ㈡原告2人因系爭事故受有下列損害，爰依民法第184條第1項前
    段、同條第2項、第191條之2規定，請求被告乙○○負損害賠
    償責任。又被告甲○○未確認被告乙○○是否領有合格駕駛執照
    ，即將其所有系爭車輛交付予無駕駛執照之被告乙○○使用，
    違反道路交通管理處罰條例第21條第5項之保護他人之法律
    ，依民法第185條規定，被告間應連帶負損害賠償責任。
  ⒈原告黃○育：醫療費148,765元、醫療器材(肘關節支架)13,80
    0元、薪資損失29,972元、精神慰撫金100,000元，合計292,
    537元。
　⒉原告黃○清：醫療費780元、精神慰撫金50,000元，合計50,78
    0元。
  ㈢並聲明：
　⒈被告應連帶給付原告黃○育292,537元，及自起訴狀繕本送達
    翌日起至清償日止，按週年利率百分之5計算之利息。
　⒉被告應連帶給付原告黃○清50,780元，及自起訴狀繕本送達翌
    日起至清償日止，按週年利率百分之5計算之利息。
二、被告均未於言詞辯論期日到場，亦均未提出書狀作何聲明或
    陳述。
三、得心證之理由：
  ㈠原告主張之上開事實，業據原告提出與其所述相符之奇美醫
    療財團法人柳營奇美醫院診斷證明書、柳營奇美醫院收據、
    正全義肢復健器材股份有限公司統一發票、原告黃○育2021
    年9月份薪資單、請假申請單等件為證，而被告對原告主張
    之上開事實，均已於相當時期受合法之通知，而於言詞辯論
    期日不到場，亦均未提出任何書狀或證據資料爭執前揭原告
    主張事實，依民事訴訟法第280條第3項前段準用同條第1項
    規定，應視同自認，綜合上開證據調查結果，堪信原告該部
    分之主張為真實。從而，原告依民法第184條第1項前段、同
    條第2項、第185條規定，請求被告連帶賠償原告黃○育醫療
    費148,765元、醫療器材(肘關節支架)13,800元、薪資損失2
    9,972元，並請求被告連帶賠償原告黃○清醫療費780元，均
    為有理由，應予准許。
　㈡慰藉金之賠償須以人格權遭遇侵害，使精神上受有痛苦為必
    要，其核給之標準固與財產上損害之計算不同，然非不可斟
    酌雙方身分資力與加害程度，及其他各種情形核定相當之數
    額。查原告黃○育、黃○清因被告乙○○之過失駕駛行為分別受
    有系爭A、B傷害，渠等精神上自受有相當之痛苦，是原告請
    求被告連帶賠償精神慰撫金，洵屬有據。又原告黃○育為碩
    士畢業，110年度所得為1,341,402元，名下財產價值合計為
    2,575,030元；原告黃○清尚未成年，現仍在學中，110年度
    所得為0元，名下財產價值合計為0元；被告乙○○為高職肄業
    ，110年度所得為15,000元，名下財產價值合計為0元；被告
    甲○○為大學肄業，110年度所得為192,000元，名下財產價值
    合計為0元等情，有本院審判筆錄、被告個人戶籍資料(完整
    姓名)查詢結果、兩造稅務電子閘門財產所得調件明細表等
    件附卷為憑。是本院斟酌兩造之身分、地位、教育程度、經
    濟狀況、事件發生之起因等一切情狀，認原告黃○育請求被
    告連帶賠償精神慰撫金100,000元，尚屬合理，應予准許。
    原告黃○清請求之精神慰撫金數額則實屬過高，應核減為30,
    000元，方稱允適，逾此金額之請求，不應准許。
  ㈢綜上，原告黃○育、黃○清所受損害金額如下：
　⒈原告黃○育：292,537元(計算式：醫療費148,765元＋醫療器材
    (肘關節支架)費用13,800元、薪資損失29,972元＋精神慰撫
    金100,000元＝292,537元)。
　⒉原告黃○清：30,780元(計算式：醫療費780元＋精神慰撫金30,
    000元＝30,780元)。
四、給付無確定期限者，債務人於債權人得請求給付時，經其催
    告而未為給付，自受催告時起，負遲延責任。其經債權人起
    訴而送達訴狀，或依督促程序送達支付命令，或為其他相類
    之行為者，與催告有同一之效力；遲延之債務，以支付金錢
    為標的者，債權人得請求依法定利率計算之遲延利息；應付
    利息之債務，其利率未經約定，亦無法律可據者，週年利率
    為百分之5，民法第229條第2項、第233條第1項前段及第203
    條分別定有明文。查原告之民事起訴狀繕本分別係於111年2
    月15日送達被告乙○○，於111年10月28日寄存送達被告甲○○
    ，而於111年11月7日生送達之效力，有本院送達證書2份附
    卷可查，是原告請求被告乙○○、甲○○各給付自111年2月16日
    、111年11月8日起，均至清償日止，按週年利率百分之5計
    算之法定遲延利息，為有理由，應予准許。
五、綜上，原告依民法第184條第1項前段、同條第2項及第185條
    之規定，請求被告連帶給付如主文第1項、第2項所示之金額
    、利息，為有理由，應予准許；原告黃○清逾此範圍之請求
    ，即無理由，應予駁回。又原告乃以單一聲明，主張2個以
    上之訴訟標的，請求本院擇一為原告勝訴之判決，為訴之選
    擇合併，則本院既已認原告本於民法第184條第1項前段、同
    條第2項及第185條規定之上開請求為有理由，自毋庸再就原
    告併依同法第191條之2規定而為之請求有無理由予以論述，
    附此敘明。
六、本件為刑事附帶民事訴訟，而由本院刑事庭移送民事庭，依
    刑事訴訟法第504條第2項之規定，免納裁判費，且至本件言
    詞辯論終結時，亦未發生其他訴訟費用支出，故無從確定訴
    訟費用之數額。惟本院依民事訴訟法第79條規定，仍應諭知
    訴訟費用之負擔，以備將來如有訴訟費用發生時，得以確定
    其數額，併予敘明。又本件係屬民事訴訟法第427條第1項簡
    易訴訟事件所為被告部分敗訴之判決，依同法第389條第1項
    第3款規定，就原告勝訴部分，應依職權宣告假執行。
七、據上論結，本件原告之訴為一部有理由，一部無理由，依民
    事訴訟法第436條第2項、第385條第1項前段、第79條、第38
    9條第1項第3款，判決如主文。
中　　華　　民　　國　　111 　年　　12　　月　　6 　　日
                  臺灣臺南地方法院柳營簡易庭
                              法  官  陳協奇
以上正本係照原本作成。
如不服本判決，應於送達後20日內，向本院提出上訴狀並表明上訴理由，如於本判決宣示後送達前提起上訴者，應於判決送達後20日內補提上訴理由書（須附繕本）。如委任律師提起上訴者，應一併繳納上訴審裁判費。　　　　　　　　　　　　　　　
中　　華　　民　　國　　111 　年　　12　　月　　6 　　日
　　　　　　　　　　　　　　　書記官  洪季杏